hr-HR: Sportska oprema > Rekreacija na otvorenom > Kampiranje i planinarenje > Prijenosni zahodi i tuševi > Prijenosni tuševi i ograde za privatnost: Prijenosni tuševi; Ograde za privatnost; Zasloni za privatnost
fr: Équipements sportifs > Loisirs de plein air > Camping et randonnée > Toilettes et douches mobiles > Douches et cabines temporaires mobiles: Douches portatives; Clôtures de confidentialité; Écrans de confidentialité
pl: Sprzęt sportowy > Rekreacja na świeżym powietrzu > Camping i chodzenie po górach > Przenośne toalety i prysznice > Przenośne prysznice i parawany: Przenośne prysznice; Parawany prysznicowe; Osłony zapewniające prywatność
fi: Urheilutarvikkeet > Ulkoharrasteet > Retkeily ja vaellus > Kannettavat WC:t ja suihkut > Kannettavat suihkut ja näkösuojat: Kannettavat suihkut; Näkösuojat; Näkösuojasermit
sk-SK: Športový tovar > Exteriérové rekreakčné športy > Kempovanie a turistika > Prenosné toalety a sprchy > Prenosné sprchy a paravány: Prenosné sprchy; Paravány; Ochranné panely
pt-PT: Artigos de desporto > Atividades recreativas no exterior > Campismo e caminhada > Chuveiros e sanitas portáteis > Chuveiros portáteis e divisórias de privacidade: Chuveiros portáteis; Cabines de privacidade; Anteparos de privacidade
it: Articoli sportivi > Ricreazione outdoor > Campeggio e trekking > Docce e toilette portatili > Docce portatili e tende spogliatoio: Docce portatili; Recinzioni per la privacy; Schermate per la privacy
th: อุปกรณ์กีฬา > สันทนาการกลางแจ้ง > การตั้งแคมป์และเดินเขา > ห้องน้ำและที่อาบน้ำเคลื่อนที่ > ที่อาบน้ำเคลื่อนที่และที่กั้นสำหรับความเป็นส่วนตัว: ฝักบัวพกพา; ที่กั้นสำหรับความเป็นส่วนตัว; ฉากกั้นเพื่อความเป็นส่วนตัว
es: Equipamiento deportivo > Actividades al aire libre > Camping y senderismo > Duchas y retretes portátiles > Recintos privados y duchas portátiles: Duchas portátiles; Recintos privados; Pantallas de privacidad
el: Αθλητικά είδη > Υπαίθριες δραστηριότητες αναψυχής > Κατασκήνωση & πεζοπορία > Φορητές τουαλέτες & ντους > Φορητά ντους & περιφράξεις ιδιωτικότητας: Φορητά ντους; Περιφράξεις ιδιωτικότητας; Προστατευτικά ιδιωτικότητας
nl: Sportartikelen > Buitenrecreatie > Kamperen en wandelen > Mobiele wc's en douches > Mobiele douches en privacyschermen: Mobiele douches; Privacyomheiningen; Mobiele privacyschermen
en: Sporting Goods > Outdoor Recreation > Camping & Hiking > Portable Toilets & Showers > Portable Showers & Privacy Enclosures: Portable Showers; Privacy Enclosures; Privacy Screens
ru: Спортивные товары > Активный отдых на открытом воздухе > Кемпинги и походы > Походные души и туалеты > Походные души и палатки для них: Походные души; Палатки для походных душей; Ширмы для походных душей
bg-BG: Спортни стоки > Спортни занимания на открито > Къмпинг и туризъм > Преносими тоалетни и душове > Преносими душове и заграждения: Преносими душове; Заграждения; Паравани
sv: Sportartiklar > Utomhusaktiviteter > Camping, vandring och backpacking > Portabla toaletter och duschar > Portabla duschar och omklädningsutrymmen: Bärbara duschar; Avskärmare för avskildhet; Skärmar för avskildhet
pt-BR: Artigos esportivos > Atividades ao ar livre > Acampamento e caminhada > Chuveiros e banheiros portáteis > Recintos privativos e chuveiros portáteis: Chuveiros portáteis; Recintos privativos; Telas de privacidade
zh-TW: 體育用品 > 室外休閒 > 露營和健行 > 流動浴廁 > 流動浴室/更衣間: 攜帶式淋浴器; 隱私圍欄; 帳幕
hu: Sportszerek > Szabadtéri kikapcsolódás > Kemping és túrázás > Hordozható WC-k és zuhanyzók > Hordozható zuhanyzók és privát kabinok: Hordozható zuhanyzók; Privát kabinok; Privát hálók
zh-CN: 体育用品 > 户外休闲 > 野营与远足 > 移动厕所/淋浴房 > 移动淋浴房和隐私围板: 移动淋浴房; 隐私围板; 隐私屏
cs: Sportovní potřeby > Outdoorové aktivity > Kempování a turistika > Přenosné toalety a sprchy > Přenosné sprchy a sprchové kouty: Přenosné sprchy; Privátní prostor pro soukromí; Zástěny pro soukromí
ro-RO: Articole sportive > Recreere în aer liber > Camping și drumeții > Toalete și dușuri portabile > Dușuri portabile și incinte pentru intimitate: Dușuri portabile; Incinte pentru intimitate; Paravane pentru intimitate
nb: Sportsutstyr > Friluftsliv > Camping og fjellvandring > Portable toaletter og dusjer > Portable dusjer og privatlivstelt: Bærbare dusjer; Innsynsvern; Innsynsskjermer
ja: スポーツ用品 > 屋外レクリエーション > キャンプ ・ハイキング > 携帯トイレ・シャワー > シャワー用簡易テント: ポータブルシャワー; プライバシーテント; プライバシースクリーン
ko: 스포츠용품 > 야외 레크레이션 > 캠핑/하이킹 > 휴대용 변기/샤워기 > 휴대용 샤워기/가림막: 휴대용 샤워기; 가림막; 개인용 칸막이
lt-LT: Sporto prekės > Poilsis lauke > Stovyklavimas ir žygiai > Nešiojamieji tualetai ir dušai > Nešiojamieji dušai ir privatumo kabinos: Nešiojamieji dušai; Privatumo kabinos; Privatumo skydai
tr: Spor Malzemeleri > Açık Hava Etkinlikleri > Kampçılık ve Doğa Yürüyüşü > Taşınabilir Tuvaletler ve Duşlar > Taşınabilir Duşlar ve Paravanlar: Portatif Duşlar; Gizlilik Muhafazaları; Gizlilik Paravanları
sl-SI: Športna oprema > Rekreacija na prostem > Kampiranje in pohodništvo > Prenosna stranišča in prhe > Prenosne prhe in ograde za zasebnost: Prenosne prhe; Ograde za zasebnost; Zasloni za zasebnost
vi: Dụng cụ thể thao > Giải trí ngoài trời > Cắm trại & Đi bộ đường dài > Nhà vệ sinh và phòng tắm di động > Phòng tắm di động và lều quây kín: Vòi sen di động; Tấm quây riêng tư; Mành riêng tư
da: Sportsartikler > Friluftsliv > Camping og vandreture > Flytbare toiletter og brusere > Flytbare brusere og afskærminger: Flytbare brusere; Flytbare afskærminger; Privatlivsskærme
de: Sportartikel > Outdoor-Aktivitäten > Camping & Wandern > Mobile Toiletten & Duschen > Mobile Duschen & Sichtschutz: Mobile Duschen; Umkleidekabinen; Sichtschutz